臺灣基隆地方法院民事裁定  
111年度補字第78號
原      告  第一商業銀行股份有限公司

法定代理人  邱月琴  
訴訟代理人  吳怡德律師
被      告  黃鄭美珠

上列當事人間請求排除侵害事件，本院裁定如下：
    主  文
本件訴訟標的價額暫核定為新臺幣壹佰陸拾參萬壹仟柒佰元。
原告至遲應於前開核定訴訟標的價額之裁定確定後七日內，向本
院補繳第一審裁判費新臺幣壹萬陸仟貳佰參拾陸元。如未依期補
正，即以裁定駁回其訴。
    理  由
一、按訴訟標的之價額，由法院核定。核定訴訟標的之價額，以
    起訴時之交易價額為準；無交易價額者，以原告就訴訟標的
    所有之利益為準，民事訴訟法第77條之1第1項、第2項定有
    明文。
二、原告主張其為基隆市○○區○○段000地號土地（下稱系爭土地
    ）之所有權人，請求被告將坐落系爭土地上門牌號碼基隆市
    ○○區○○路00巷00號房屋（下稱系爭房屋）之廢棄物清除，既
    以土地永久之占有回復為標的，訴訟標的價額應以土地之價
    值為準。查系爭土地於民國111年1月之公告現值為每平方公
    尺新臺幣（下同）33,300元，有土地登記第二類謄本在卷可
    稽，爰依系爭房屋之房屋稅籍證明書所載面積暫核定本件訴
    訟標的價額為1,631,700元（計算式：49平方公尺×33,300元
    ＝1,631,700元），俟將來測量系爭房屋實際占用之面積後，
    再詳實核定其訴訟標的之價額。
三、另按「因財產權而起訴，其訴訟標的之金額或價額在新臺幣
    十萬元以下部分，徵收一千元；逾十萬元至一百萬元部分，
    每萬元徵收一百元；逾一百萬元至一千萬元部分，每萬元徵
    收九十元；逾一千萬元至一億元部分，每萬元徵收八十元；
    逾一億元至十億元部分，每萬元徵收七十元；逾十億元部分
    ，每萬元徵收六十元；其畸零之數不滿萬元者，以萬元計算
    。」民事訴訟法第77條之13定有明文。又依「臺灣高等法院
    民事訴訟、非訟事件、強制執行費用提高徵收數額標準」規
    定，訴訟標的之金額或價額逾十萬元部分，加徵原定數額十
    分之一。本件訴訟標的之價額為1,631,700元，故應徵第一
    審裁判費17,236元。
四、當事人對於本院核定訴訟標的價額之裁定，得於10日內抗告
    ，扣除原告起訴已繳納1,000元，原告至遲應於本院前開核
    定訴訟標的價額之裁定確定後7日內，向本院補繳第一審裁
    判費16,236元，如未依期補正，即以裁定駁回其訴。
五、依民事訴訟法第77條之1、第249條第1項但書規定，裁定如
    主文。
中　　華　　民　　國　　111 　年　　1 　　月　　24　　日
                  民事庭法　官　陳湘琳
以上正本係照原本作成。
如不服本裁定關於核定訴訟標的價額部分，應於送達後10日內向
本院提出抗告狀，並繳納抗告費新臺幣1,000元；其餘關於命補
繳裁判費部分，不得抗告。
中　　華　　民　　國　　111 　年　　1 　　月　　24　　日
                        書記官　林亭如